【裁判字號】    89,訴,155
【裁判日期】    890209
【裁判案由】    違反電信法
【裁判全文】
臺灣高雄地方法院刑事判決                          八十九年度訴字第一五五號
    公  訴  人  臺灣高雄地方法院檢察署檢察官
    被      告  乙○○
右列被告因違反電信法案件，經檢察官提起公訴（八十八年度偵字第三０二０一號）
，本院判決如左：
    主  文
乙○○連續行使偽造私文書，足以生損害於他人，處有期徒刑參月，緩刑貳年。
    事  實
一、乙○○於民國八十七年初某日，在高雄市某ＫＴＶ店內，以新台幣（下同）一萬
    元之價格，向不詳姓名之人購買盜拷甲○○所有000000000門號行動電
    話之序號內碼之行動電話手機一具，並基於意圖為自己不法利益之概括犯意，連
    續自八十七年初某日起至八十八年六月間止，在不詳地點，多次盜打該盜拷之行
    動電話，而行使偽造準私文書，致甲○○之行動電話通話費虛增，足生損害於甲
    ○○及中華電信公司關於電信管理之正確性。嗣於八十八年五月間，甲○○發現
    有異，於同年六月二十四日向中華電信公司申請查證，始發現上情。
二、案經內政部警政署電信警察局第三中隊移送臺灣高雄地方法院檢察署檢察官偵查
    起訴。
    理  由
一、訊據被告乙○○固坦承使用該盜拷之行動電話，惟辯稱：並不知買受的是盜拷之
    行動電話云云。經查被害人甲○○所有之行動電話於右揭時間遭被告盜打之事實
    ，業據被害人指訴綦詳，並有通話明細單一份附卷可稽，被告此部分自白即堪信
    為真實。次查被告於警訊及偵查中已坦承有申請行動電話使用，則被告當無不知
    行動電話之申請及使用情形，然被告在警訊供述該行動電話係向不詳姓名者購買
    ，且該不詳姓名者告知不用繳通話費，若有摔壞亦無法維修等語，另在偵察中供
    稱該不詳姓名者告知該行動電話只能打不能接聽等語，則被告即應知與一般合法
    租用之行動電話使用情形有殊。被告所辯不知行動電話係盜拷一節，自為事後卸
    責之詞，要難採信，被告犯行堪以認定。
二、查被告行為後，電信法已於八十八年十一月三日修正公布，並自同年月五日生效
    ，其中第五十六條第一項之法定刑由五年以下有期徒刑、拘役或科或併科新臺幣
    十五萬元以下罰金，修正為五年以下有期徒刑，得併科新臺幣一百五十萬元以下
    罰金，新舊法比較結果，以舊法有利於被告，依刑法第二條第一項但書，應適用
    修正前之電信法第五十六條第一項之規定處斷。又行動電話手機之電子序號及內
    碼等，係製造廠商及行動通信業者方有權製作，將之輸錄於行動電話手機之電腦
    電磁紀錄內，供行動電話通信業者之電腦網路交換控制中心比對查核，以決定是
    否准許該手機使用者通信之用，合於永續狀態中表示一定用意證明之刑法文書概
    念，自屬刑法第二百二十條第二項、第二百十條之準私文書。被告盜用偽造序號
    、內碼之行動電話，致電信業者誤認其為合法之使用人而提供通信服務，足以生
    損害於電信業者對於電信管理之正確性及原租用人。核被告所為，係犯刑法第二
    百十六條、第二百二十條第二項、第二百十條之行使偽造準私文書罪，及電信法
    第五十六條第一項之盜用他人電信設備罪。被告先後多次犯行，時間緊接，手法
    相同，所犯係構成要件相同之罪，顯係基於概括犯意反覆為之，應依連續犯之規
    定論以一罪。又被告以一盜打行動電話之行為，同時觸犯構成要件不同之盜用他
    人電信設備罪、行使偽造準私文書罪，為想像競合犯，應從一重之行使偽造準私
    文書罪論處（最高法院八十八年度第一次刑事庭會議決議參照）。又公訴人雖僅
    就違反電信法之犯行提起公訴，然檢察官就犯罪事實一部起訴者，其效力及於全
    部，被告行使偽造準私文書部分之犯罪事實，既與前揭起訴之違反電信法部分，
    有想像競合犯之裁判上一罪關係，自為起訴效力所及，本院自得就行使偽造準私
    文書部分加以審理。爰審酌被告未曾犯罪，有台灣高等法院被告全國前案紀錄表
    可按，因一時貪欲致罹刑典，且事後已與被害人達成和解，並有和解書在卷足憑
    ，犯後態度良好等一切情狀，量處如主文所示之刑。又查被告未曾受有期徒刑以
    上刑之宣告，有卷附臺灣高等法院被告全國前案記錄表可按，其經此起訴審判，
    當知所警惕，信無再犯之虞，本院認所宣告之刑以暫不執行為適當，並諭知緩刑
    二年，以啟自新。至盜拷之行動電話一具已丟棄滅失，業據被告供承在卷，乃不
    為沒收之諭知。
三、據上論斷，應依刑事訴訟法第二百九十九條第一項前段，修正前電信法第五十六
    條第一項，刑法第二條第一項但書、第十一條前段、第五十六條、第二百十六條
    、第二百二十條第二項、第二百十條、第五十五條前段、第七十四條第一款，判
    決如主文。
中    華    民    國      八十九      年      二        月     九       日
                    臺灣高雄地方法院刑事第一庭
                                      法  官 郭玫利
右正本證明與原本無異。
如不服本判決，應於判決送達後十日內，向本院提出上訴狀。
                                      書記官 許玉城
中    華    民    國    八十九    年      二      月        九        日
附錄本案論罪科刑法條：
電信法第五十六條第一項、第六十條
刑法第二百十六條、第二百二十條第二項、第二百十條


司法院資訊處製作；財團法人民間司法改革基金會備份。
